# 求助陈版主，公司通过信托进行股票回购用于员工持股的帐务处理

提问人：574086997 时间：2019-03-29 12:27:02
陈版主及各位大神好，
我们在审计过程中碰到一个情况，客户准备在今年实施员工股权激励，通过权益结算，锁定期四年。因此就在 18 年通过一家香港信托机构不断买入公司股票，公司之间把钱打给信托机构。通过信托机构按照公司的指示在二级市场上回购股份。公司现在帐务处理是借：预付账款 1500 万，贷:银行存款 1500 万。但是我们有个问题就是，现在股票价格上涨了，公司原来通过信托机构买的股票价格到 1900 万了。等到公司实施员工股权激励计划时，我们觉得该部分预付款当转入库存股，但原来 1500 万预付款和实际股票价格的差异应该进入哪个科目，是否计入到资本公积？这 1500 的预付账款该作何种会计处理？
还请陈版主赐教及各位大神赐教

回答人：chenyiwei
1 、该信托属于公司控制的结构化主体，应纳入本公司的合并报表范围。
2 、在合并报表层面，通过信托持有的本公司股份应按其原始成本列报为库存股，不确认公允价值变动，而不是在授予员工时才转入库存股。预付款1500 万元如果大于累计购买（回购）成本的，差额应仍体现于合并报表的货币资金中。

提问人：574086997 时间：2019-03-30 12:48:28
谢谢陈版主回复，还是有个疑问，
1 公司与该信托管理公司是通过信托协议管理的，通过 tricor 这种服务型机构来管理。确认是要纳入合并报表范围吗？
2 ，预付 1500 万由第三方机构全部购买了本公司股票，现在股票上涨到1900 万，但基于信托协议的话，该股票的最终所有权还是公司的，那公司1500 万预付和最终授予时假设股票价值 1900 万的价差 400 万该如何做会计处理？感谢陈版主

回答人：chenyiwei
1 、仍符合 “控制三要素”，应纳入合并报表范围。 2 、 1500 万（假设均为回购成本）与回购时授予价格之间的差额在授予时调整资本公积。